臺灣臺中地方法院民事判決
110年度中簡字第3358號
原      告  江雅婷  
被      告  林敬翔  

上列當事人間請求損害賠償事件，本院於民國111年4月26日言詞
辯論終結，判決如下：
    主      文
被告應給付原告新臺幣柒萬陸仟柒佰伍拾元，及自民國一百一十
年十二月二十六日起至清償日止，按週年利率百分之五計算之利
息。
原告其餘之訴駁回。
訴訟費用由被告負擔百分之三十，餘由原告負擔。
本判決原告勝訴部分得假執行。
    事實及理由
一、被告未於言詞辯論期日到場，核無民事訴訟法第386條各款
    所列情形，爰依原告之聲請，由其一造辯論而為判決。　
二、原告主張：被告於民國110年5月15日13時53分許，騎乘車牌
    號碼000-000號普通重型機車，行經臺中市○○區○○路0段00號
    前時，因變換車道不當，致撞及原告所有並由蒯星辰駕駛之
    車牌號碼0000-00號自用小客車（下稱系爭車輛），造成系
    爭車輛受有損害，被告自應負損害賠償之責。爰依民法侵權
    行為法律關係，請求被告賠償下列損害：㈠修車費用新臺幣
    （下同） 157,000元。㈡價值減損100,000元，共計257,000
    元。並聲明：被告應給付原告257,000元，及自起訴狀繕本
    送達翌日起至清償日止，按週年利率百分之5計算之利息。
三、被告未於言詞辯論期日到場，亦未提出書狀作何聲明或陳述
    。
四、得心證之理由：　　
  ㈠原告主張被告於上開時地與系爭車輛發生碰撞，造成系爭車
    輛受損之事實，業據其提出與其所述相符之當事人登記聯單
    、道路交通事故現場圖、現場照片、行車執照、估價單及對
    話紀錄等件為證，並有臺中市政府警察局第六分局函送之道
    路交通事故現場圖、道路交通事故調查報告表㈠㈡、談話紀錄
    表、酒精測定紀錄表、自首情形紀錄表、補充資料表、初步
    分析研判表、現場照片及車損照片為憑，被告對於原告主張
    之事實，已於相當時期受合法之通知，而於言詞辯論期日不
    到場，亦未提出準備書狀爭執，依民事訴訟法第436條第2項
    準用第280條第3項、第1 項之規定，視同自認，堪認原告主
    張為真正。
　㈡按汽車在未劃設慢車道之雙向二車道行駛時，應依下列規定
    ：二、在劃有分向限制線之路段，不得駛入來車之車道內。
    道路交通安全規則第97條第1項第2款定有明文。經查，依卷
    附道路交通事故現場圖現場處理摘要記載：「1車（即被告
    車輛）、2車均沿環中路沿西屯路外側車道往黎明路方向行
    駛，2車在前剎車減速，1車在後左閃；3車（即系爭車輛）
    由黎明路沿西屯路內側車道往環中路方向停等，1車前車頭
    與3車前車頭發生碰撞」等語，及被告於警詢時陳稱：「我
    沿西屯路外側車道往黎明路方向直行，我前面的機車突然要
    停下來，我為了閃他，就向左閃至對向，與系爭車輛發生碰
    撞」等語，有道路交通事故現場圖及談話紀錄表在卷可稽，
    被告駕車本應依分向限制線行駛，惟被告疏未注意，致與對
    向停等之系爭車輛發生碰撞而肇事，堪認被告就本件事故之
    發生具有過失甚明。又被告之過失行為與系爭車輛受損之結
    果間，具有相當因果關係，被告自應負損害賠償之責
  ㈢次按因故意或過失，不法侵害他人之權利者，負損害賠償責
    任。汽車、機車或其他非依軌道行駛之動力車輛，在使用中
    加損害於他人者，駕駛人應賠償因此所生之損害。民法第18
    4 條第1 項前段及第191 條之2 前段分別定有明文。被告駕
    車之過失行為致原告受有損害，二者間具有相當因果關係，
    原告依侵權行為之法律關係請求被告賠償所受損害，洵屬正
    當。茲就原告請求被告賠償之項目及金額是否有據，分別說
    明如下：
　⒈修車費用部分：
　　原告主張系爭車輛因本件車禍事故受有損害，支出修車費用
    157,000元。按物被毀損時，被害人依民法第196條規定請求
    物被毀損所減少之價額，得以必要之修復費用為估定之標準
    （最高法院77年度第9次民事庭會議決議參照）。本件被告
    過失不法毀損原告所有之系爭車輛，原告請求以修復金額作
    為賠償金額，自屬有據。惟系爭機車之零件修理既係以新零
    件更換被損之舊零件，且以修理費作為損害賠償之依據，自
    應將零件折舊部分予以扣除。查系爭車輛送修支出修理費15
    7,000元，有估價單在卷可稽，其中零件費用為122,500元、
    工資費用為34,500元，而依行政院所頒「固定資產耐用年數
    表」及「固定資產折舊率表」規定，自用小客車之耐用年數
    為5年，依定率遞減法每年應折舊1000分之369，系爭車輛係
    於100年6月間出廠至發生車禍日110年5月15日止，使用期間
    為已逾耐用年限。又採用定率遞減法計算折舊者，其最後1 
    年之折舊額，加歷年累計折舊額，其總和不得超過該資產成
    本10分之9 。故逾耐用年數之系爭車輛，其殘值為10分之1 
    ，依上開方式扣除折舊額後，原告得請求之零件費用為12,2
    50元（計算式：122,500×0.1＝12,250），加計工資費用34,5
    00元，原告得請求系爭車輛修復必要費用為46,750元（計算
    式：12,250＋34,500＝46,750）。
　⒉價值減損部分：
　　按不法毀損他人之物者，被害人得請求賠償其物因毀損所減
    少之價額，民法第196條規定甚明。又損害賠償之目的在於
    填補所生之損害，其應回復者，係損害事故發生前之應有狀
    態，自應將事故發生後之變動狀況悉數考量在內，故於物被
    毀損時，被害人除得請求修補或賠償修復費用，以填補技術
    性貶值之損失而回復物之物理性原狀外，就其物因毀損所減
    少之交易價值，亦得請求賠償，以填補交易性貶值之損失而
    回復物之價值性原狀（最高法院104年度台上字第523號、93
    年度台上字第381號判決意旨參照）。經查：台中市汽車商
    業同業公會依本院提供之行照、車損照片及估價單，鑑定系
    爭車輛修復後價值減損為30,000元，有該會111年2月16日中
    汽吉字第008號函在卷可稽（見本院卷第119頁），該會評估
    理由略以：「一般5年內國產車如更換前保險桿、水箱及水
    箱支架，引擎蓋鈑修，其價差約為60,000元，因該車車齡已
    屆10年，價差範圍會減少，故約為30,000元左右」等語，有
    該會111年3月11日中汽吉字第016號函附卷足稽（見本院卷
    第123頁），可認系爭車輛縱經回復物理性原狀後，仍受有3
    萬元之交易價值貶損，故原告請求被告賠償系爭車輛之車價
    減損，於3萬元之範圍內，核屬有據。
　⒊是以此為計，原告得向被告請求之損害賠償金額為76,750元
    。　
  ㈣末按給付無確定期限者，債務人於債權人得請求給付時，經
    其催告而未為給付，自受催告時起，負遲延責任。其經債權
    人起訴而送達訴狀，或依督促程序送達支付命令，或為其他
    相類之行為者，與催告有同一之效力；又遲延之債務，以支
    付金錢為標的者，債權人得請求依法定利率計算之遲延利息
    。但約定利率較高者，仍從其約定利率；應付利息之債務，
    其利率未經約定，亦無法律可據者，週年利率為百分之5，
    民法第229 條第2 項、第233 條第1 項及第203 條分別定有
    明文。本件原告對被告之侵權行為損害賠償債權，核屬無確
    定期限之給付，自應經原告之催告而未為給付，被告始負遲
    延責任。準此，原告請求被告自起訴狀繕本送達之翌日即11
    0年12月26日起，按週年利率百分之5計付遲延利息，核無不
    合。　
五、綜上所述，原告依侵權行為之法律關係，請求被告給付原告
    76,750元，及自110年12月26日起至清償日止，按週年利率
    百分之5計算之利息，為有理由，應予准許；逾此部分之請
    求，為無理由，應予駁回。　
六、本判決原告勝訴部分，係本院就民事訴訟法第427 條第1 項
    所定訴訟適用簡易程序而為被告敗訴判決，應依同法第389 
    條第1 項第3 款規定，依職權宣告假執行。又原告雖聲請供
    擔保宣告假執行，惟本件係屬簡易訴訟程序，法院為被告敗
    訴判決時，原應依職權宣告假執行，而無待於原告之聲請，
    是原告聲請供擔保為假執行之宣告，無非促使法院職權之發
    動而已，本院自無須就其聲請為准駁之裁判，附此敘明。
七、訴訟費用負擔之依據：民事訴訟法第79條。
中　　華　　民　　國　　111 　年　　5 　　月　　17　　日
                  臺灣臺中地方法院臺中簡易庭
                                  法　官　吳蕙玟
以上正本係照原本作成。　　　　　　　　　　　　　　　　　
如不服本判決，應於送達後20日內，向本院提出上訴狀並表明上
訴理由，如於本判決宣示後送達前提起上訴者，應於判決送達後
20日內補提上訴理由書（須附繕本）。如委任律師提起上訴者，
應一併繳納上訴審裁判費。
中　　華　　民　　國　　111 　年　　5 　　月　　17　　日
                                  書記官  楊思賢